【裁判字號】    97,交上訴,2383
【裁判日期】    971225
【裁判案由】    肇事遺棄等
【裁判全文】
臺灣高等法院臺中分院刑事判決      97年度交上訴字第2383號
上  訴  人  臺灣南投地方法院檢察署檢察官
被      告  乙○○
上列上訴人因肇事遺棄等案件，不服臺灣南投地方法院96年度交
訴字第39號，中華民國97年8月27日第一審判決（起訴案號：臺
灣南投地方法院檢察署96年度偵字第2373號），提起上訴，本院
判決如下：
    主  文
上訴駁回。
    事實及理由
一、本案經本院審理結果，認第一審判決認事用法及量刑均無不
    當，應予維持，並引用第一審判決書記載之事實、證據及理
    由（如附件）。
二、檢察官上訴意旨略以：本件被告在撞擊被害人後，將被害人
    撞成嚴重傷害以後開車離去現場，導致被害人傷勢嚴重，影
    響被害人加計、生活，而且於初步協商和解以後，被告亦未
    履行，犯後態度不佳，原審量刑尚屬過輕云云。惟查被告辯
    稱伊真的沒有錢可以賠償告訴人等語。查原審審酌被告：(一)
    曾於92年間因妨害自由案件，經法院判處有期徒刑4月，緩
    刑2年確定，嗣緩刑期滿未經撤銷緩刑宣告，其刑之宣告依
    法失其效力，此外別無前案紀錄，素行尚佳（見卷附臺灣南
    投地方法院檢察署刑案資料查註紀錄表、臺灣高等法院被告
    前案紀錄表）；(二)駕車未遵守交通規則肇事，致告訴人受有
    如事實欄所載傷害，與告訴人同有過失；(三)肇事後未報警處
    理、施予救護或採取其他必要措施，即逕行駕車逃逸；(四)於
    本院準備程序及審理時坦承全部犯行；(五)雖已與告訴人以新
    臺幣15萬元成立調解（見卷附本院調解成立筆錄），惟迄今
    已逾清償期限，全未支付分文，顯無賠償誠意等一切情狀，
    就所犯過失傷害、肇事逃逸2罪，分別量處有期徒刑4月、8
    月，並就過失傷害罪部分諭知易科罰金之折算標準。又被告
    所犯上開2罪之犯罪時間，皆在96年4月24日以前，查無中華
    民國96年罪犯減刑條例所定不予減刑之情形，應依同條例第
    2條第1項第3款規定各減其宣告刑2分之1，即分別減為有期
    徒刑2月、4月，並均諭知易科罰金之折算標準，且定其應執
    行刑及諭知易科罰金之折算標準（參原判決書）。既已對檢
    察官所指之情形均已斟酌，而為量刑，並無違法，量刑亦屬
    妥適，檢察官指摘原判決量刑過輕云云，核無理由，應予駁
    回。
三、據上論斷，應依刑事訴訟法第三百七十三條、第三百六十八
    條，判決如主文。
本案經檢察官甲○到庭執行職務。
中    華    民    國    97    年    12    月    25    日
            刑事第四庭    審判長法  官  洪  耀  宗
                                法  官  許  文  碩
                                法  官  蔡 王 金 全
上列正本證明與原本無異。
肇事致人傷害逃逸部份得上訴。
其餘部份不得上訴。
如不服本判決應於收受送達後十日內向本院提出上訴書狀，其未
敘述上訴理由者，並得於提起上訴後十日內向本院補提理由書 (
均須按他造當事人之人數附繕本)「切勿逕送上級法院」。
                                書記官  金  珍  華
中    華    民    國    97    年    12    月    26    日


司法院資訊處製作；財團法人民間司法改革基金會備份。
